pt-PT: Classe de eficiência energética: A; A+; A++; A+++; B; C; D; E; F; G; Outro
sl-SI: Razred energetske učinkovitosti: A; A+; A++; A+++; B; C; D; E; F; G; Drugo
el: Τάξη ενεργειακής απόδοσης: A; A+; A++; A+++; B; C; D; E; F; G; Άλλο
de: Energieeffizienzklasse: A; A+; A++; A+++; B; C; D; E; F; G; Sonstiges
vi: Cấp hiệu suất năng lượng: A; A+; A++; A+++; B; C; D; E; F; G; Khác
fr: Classe d’efficacité énergétique: A; A+; A++; A+++; B; C; D; E; F; G; Autre
es: Clase de eficiencia energética: A; A+; A++; A+++; B; C; D; E; F; G; Otros
ro-RO: Clasă de eficiență energetică: A; A+; A++; A+++; B; C; D; E; F; G; Altele
ja: エネルギー効率クラス: A; A+; A++; A+++; B; C; D; E; F; G; その他
ko: 에너지 효율 등급: A; A+; A++; A+++; B; C; D; E; F; G; 기타
fi: Energiatehokkuusluokka: A; A+; A++; A+++; B; C; D; E; F; G; Muu
pt-BR: Classe de eficiência energética: A; A+; A++; A+++; B; C; D; E; F; G; Outro
da: Energieffektivitetsklasse: A; A+; A++; A+++; B; C; D; E; F; G; Andet
hu: Energiahatékonysági osztály: A; A+; A++; A+++; B; C; D; E; F; G; Egyéb
cs: Třída energetické účinnosti: A; A+; A++; A+++; B; C; D; E; F; G; Jiné
zh-TW: 能源效率等級: A; A+; A++; A+++; B; C; D; E; F; G; 其他
sv: Energieffektivitetsklass: A; A+; A++; A+++; B; C; D; E; F; G; Övrigt
lt-LT: Energijos vartojimo efektyvumo klasė: A; A+; A++; A+++; B; C; D; E; F; G; Kita
en: Energy efficiency class: A; A+; A++; A+++; B; C; D; E; F; G; Other
pl: Klasa energetyczna: A; A+; A++; A+++; B; C; D; E; K; G; Inne
bg-BG: Клас на енергийна ефективност: A; A+; A++; A+++; B; C; D; E; F; G; Други
th: ระดับประสิทธิภาพพลังงาน: A; A+; A++; A+++; B; C; D; E; F; G; อื่นๆ
tr: Enerji Verimliliği Sınıfı: A; A+; A++; A+++; B; C; D; E; F; G; Diğer
it: Classe di efficienza energetica: A; A+; A++; A+++; B; C; D; E; F; G; Altro
sk-SK: Trieda energetickej účinnosti: A; A+; A++; A+++; B; C; D; E; F; G; Iné
nb: Energieffektivitetsklasse: A; A+; A++; A+++; B; C; D; E; F; G; Annet
ru: Класс энергоэффективности: A; A+; A++; A+++; B; C; D; E; F; G; Другой
hr-HR: Razred energetske učinkovitosti: A; A+; A++; A+++; B; C; D; E; F; G; Ostalo
nl: Energie-efficiëntieklasse: A; A+; A++; A+++; B; C; D; E; F; G; Andere
zh-CN: 能源效率等级: A; A+; A++; A+++; B; C; D; E; F; G; 其他